【裁判字號】    90,毒抗,24
【裁判日期】    891212
【裁判案由】    觀察、勒戒
【裁判全文】
臺灣高等法院臺南分院刑事裁定                  九十年度毒抗字第二四號  Ｃ
      抗  告  人  甲  ○  ○
右抗告人因違反毒品危害防制條例案件，不服臺灣雲林地方法院八十九年度毒聲字第
一六０一號中華民國八十九年十二月十二日裁定，提起抗告，本院裁定如左：
      主      文
抗告駁回。
      理      由
一、本件抗告意旨略以：抗告人於八十九年七月十七日因左橈動脈斷裂住院，因失血
    過多，險些命喪黃泉。另有向西藥房之西藥商購買三種藥物。又因抗告人身體過
    胖，為減輕心臟之負荷而服用以直銷方式銷售之減肥藥，電視有播放禁止食用。
    抗告人時常有頭痛或感冒時，有喝國安感冒糖漿之習慣。（前開眾多藥物均有可
    能使尿液呈陽性反應，請鈞院重新篩檢及複驗）。另一重要關鍵即城素珍（身份
    證字號Ｚ000000000），因服用安非他命，現已勒戒中（勒戒所住址：
    屏東縣竹田鄉○○村○○路一三０號附一一八信箱），住址：高雄市鼓山區○○
    ○路一六一巷十二弄十一號之二。城素珍因沒有固定工作，長期間與抗告人居住
    同一住所但不同房間（居住期間自民國八十八年二月份至民國八十九年八月份住
    屏東縣長治鄉○○村○○路六十二號，有證人季小馨，德和村村長廖學桂可證。
    抗告人因假釋在案，且有正當職業至今，又親自要求驗尿採證。請鈞院重新檢驗
    ，驗尿結果是否如前開藥物之成份，抗告人願再次接受驗尿，以還抗告人之清自
    ，爰依刑事訴訟法於合法期問內提出抗告，狀請鈞院惠予查實，以明事實真相，
    實為德便云云。
二、按犯毒品危害防制條例第十條施用第一級毒品、第二級毒品之罪者，檢察官應先
    將被告送勒戒處所觀察、勒戒，其期間不得逾一月，同條例第二十條第一項定有
    明文。本件檢察官以本件抗告人即被告甲○○前因犯麻醉藥品管理條例等案件，
    經判處有期徒刑七年十一月確定執行在案，並於八十八年四月八日核准假釋在案
    。然抗告人於保護管束期間，在不詳時間、地點，施用第二級毒品安非他命，經
    臺灣雲林地方法院檢察署觀護人室採尿檢驗，呈安非他命陽性反應，有長昕生活
    事業股份有限公司新東分公司（下稱『長昕公司』）之濫用藥物尿液檢驗報告附
    卷可稽。爰依毒品危害防治條例第二十條第一項及觀察、勒戒處分執行條例第三
    條第一項、第二項之規定，聲請裁定將被告送勒戒處所施觀察、勒戒。
三、原審以抗告人於八十九年七月二十七日或前四日內之某時，於不詳地點施用第二
    級毒品安非他命，嗣為臺灣雲林地方法院檢察署觀護人室採尿後送驗，經篩檢及
    複驗後發現有安非他命陽性反應而查獲之事實，有長昕生活事業股份有限公司新
    東分公司之濫用藥物尿液檢驗報告附卷可稽，依毒品危害防制條例第二十條第一
    項及觀察勒戒處分執行條例第三條第一項規定，裁定將抗告人送勒戒處所施觀察
    、勒戒，經核於法並無不合。
四、抗告人雖執前揭抗告意旨以否認有施用第二級毒品安非他命之情事，惟查長昕公
    司對於本件抗告人之尿液檢驗，係先以ＥＩＡ分析法進行篩檢，再以氣相層析質
    譜議分析法（GC/MS） 確認，於兩者均呈陽性反應下，才予以確認判定，合先述
    明。又查氣相層析質譜議 （GC/MS gaschro-matography/massspectrometry），
    乃目前就藥物篩檢結果必須進一步確認時所最常採用之確認方法，因此在良好的
    操作條件之下，以氣相層析質譜儀作藥物及其代謝物之定性及定量分析，幾乎不
    會有偽陽性反應產生，亦有行政院國軍退除役官輔導委員會台北榮民總醫院八十
    三年四月七日（八三）北總內字第０三０五九號函影本可按，是上開檢驗報告應
    可採認。另按甲基安非他命經口服投與後約百分之七十於二十四小時內自尿液中
    排出，約百分之九十於九十六小時內自尿液中排出，甲基安非他命之檢出與其投
    與方式、投與量、個人體質、採尿時間及檢測儀器之精密度等諸多因素有關，惟
    依上開資料推斷，最長不可能超過四日，有行政院衛生署藥物食品檢驗局八十一
    年二月八日（八一）藥檢壹字第００一一五六號函一紙可稽。綜上所述，本件已
    事證明確，抗告人於民國八十九年七月二十七日或前四日內之某時，確有施用第
    二級毒品安非他命之情事亦洵堪認定。
五、本件抗告人雖質疑因曾服用向西藥房所購買之藥物及減肥藥、國安感冒糖漿等藥
    物致生尿液檢驗呈為陽性反應，並請求重新篩檢及複驗云云，惟本件抗告人尿液
    經送長昕公司檢驗，並以氣相層析質譜議分析法（GC/MS） 確認無誤，基本上已
    可排除偽陽性反應情形產生，前已述及，是抗告意旨據此請求重新篩檢及複驗，
    顯無必要。另抗告意旨所質疑因長期與有施用安非他命犯行之城素珍居住同一住
    所，致生尿液檢驗呈安非他命陽性反應云云。惟按吸用煙毒或麻醉藥品者之旁，
    若非共處於密閉之狹小空間，並故意大量吸入該氣體，不致於尿液中代謝出煙毒
    反應，有法務部調查局八十二年十月一日（八二）陸（一）八二０九二七一二號
    函足參，是抗告意旨就此所為之質疑，亦屬無端爭執。
六、原裁定依毒品危害防制條例第十條施用第一級毒品、第二級毒品、第二十條第一
    項規定，先將被告送勒戒處所觀察、勒戒，經核並無不合，抗告意旨否認施用第
    二級毒品，為無理由，應予駁回。
七、據上論斷，應依刑事訴訟法第四百十二條，裁定如主文。
中    華    民    國      九十      年      一      月      二十        日
                                  臺灣高等法院臺南分院刑事第五庭
                                      審判長法官  茆    臺    雲
                                            法官  董    武    全
                                            法官  李    文    福
右正本證明與原本無異。
不得再抗告。
                                      法院書記官  李    良    倩
中    華    民    國      九十      年      一      月      二十        日


司法院資訊處製作；財團法人民間司法改革基金會備份。
